臺灣高雄地方法院刑事裁定
111年度聲再字第5號
再審聲請人  
即受判決人  滕人瑋



上列再審聲請人因公共危險等案件，對於本院109年度訴字第176
號，中華民國109年5月20日第一審確定判決（起訴案號：臺灣高
雄地方檢察署109年度偵字第2336、2658號），聲請再審，本院
裁定如下：
    主  文
再審之聲請駁回。 
    理  由
一、再審聲請意旨略以：再審聲請人即受判決人甲○○（下稱再審
    聲請人）因公共危險等案件，經本院以109年度訴字第176號
    判決判處罪刑確定。惟再審聲請人於本案犯行前居住在高雄
    市○○區○○○路00巷0○0號5樓中，並無任何人聲請保護令，故
    沒有違反保護令之情事。又再審聲請人犯案前有按高雄市○○
    區○○○路00巷0○0號5樓對講機門鈴及撥打電話數通均無人接
    聽，認為該處無人在家，放火僅出於嚇人意圖，並無傷人意
    圖，原確定判決漏未審酌上開事證，爰依刑事訴訟法第420
    條第1項第6款規定聲請再審云云。
二、查再審聲請人對原確定判決聲請再審，固以再審書狀敘述理
    由，惟未檢附原判決繕本，依法本應先命補正，然為免訴訟
    資源之額外浪費，且對再審聲請人尚無不利，於本院直接依
    職權調取原判決之繕本並無不便之情況下，逕由本院依職權
    調取即可，爰不再贅命聲請人補正原判決之繕本，先予敘明
    。
三、按有罪之判決確定後，有下列情形之一者，為受判決人之利
    益，得聲請再審：六、因發現新事實或新證據，單獨或與先
    前之證據綜合判斷，足認受有罪判決之人應受無罪、免訴、
    免刑或輕於原判決所認罪名之判決者。第1項第6款之新事實
    或新證據，指判決確定前已存在或成立而未及調查斟酌，及
    判決確定後始存在或成立之事實、證據。法院認為無再審理
    由者，應以裁定駁回之。經前項裁定後，不得更以同一原因
    聲請再審。刑事訴訟法第420條第1項第6款、第3項、第434
    條第1項、第3項分別定有明文。
四、經查，本件原確定判決依憑調查證據之結果並綜合卷內證據
    資料，認定再審聲請人與被害人許洪榮、滕士駿之間，屬家
    庭暴力防治法之家庭成員關係，且再審聲請人有如原確定判
    決事實欄所載放火燒燬現供人使用之住宅未遂罪及違反保護
    令罪之犯行，兩罪分論併罰。原確定判決就認定再審聲請人
    犯罪事實所憑之證據、證據取捨及論斷之基礎暨再審聲請人
    所辯各節等，逐一於其理由欄二、三中詳敘其調查、取捨證
    據之結果，及憑以認定犯罪事實之心證理由，對於再審聲請
    人所辯各節何以不採，一一析述明確，有該確定判決書在卷
    可憑。經核其認事用法，皆為事實審法院本其自由心證對證
    據予以取捨及判斷所為之結果，係屬其職權之適當行使，並
    無違背經驗法則或論理法則等違法不當情事。而聲請人所持
    前開再審理由，無非係對於該案案情之辯解或個人意見陳述
    ，原確定判決已詳細說明證據取捨與聲請人犯罪事實認定之
    依據，聲請人就原確定判決所為調查證據之結果而為之認定
    ，任意予以指摘，自非法定聲請再審理由。至於聲請意旨主
    張：放火前認為該處無人居住云云，然查，再審聲請人放火
    前、後均由高雄市○○區○○○路00巷0○0號公寓大樓地下室進出
    ，該址地下室有停放多輛汽、機車，有現場監視器翻拍照片
    附卷可佐。況再審聲請人亦曾居住該址，顯然明知該處為現
    供人居住使用之住宅。聲請意旨另主張：六合一路住處非保
    護令聲請範圍云云，然而原確定判決認定再審聲請人違反保
    護令之事實係其違反臺灣高雄少年及家事法院107年度家護
    字第909號民事通常保護令裁定，該保護令裁定再審聲請人
    應遠離滕士駿位於高雄市○○區○○路000號13樓之住處，是聲
    請意旨顯有誤解，且與原確定判決認定聲請人本案違反保護
    令罪責，並無直接關聯性。末以，再審聲請人自承並無新事
    實、新證據要提出等語（見本院111年度聲再字第5號卷第59
    頁），則本件依形式上觀察，不論單獨或結合已經存在卷內
    之各項證據資料綜合判斷，均不足以動搖原確定判決結果，
    是本件再審聲請並無理由，應予駁回。
據上論斷，應依刑事訴訟法第434條第1項，裁定如主文。
中　　華　　民　　國　　111 　年　　6 　　月　　8 　　日
                  刑事第七庭   審判長法　官  林柏壽
　　　　　　　　　                   法  官  洪韻筑
　　　　　　　　　                   法  官  李宜穎
以上正本係照原本作成。　　　　　　　　　
如不服本裁定，應於送達後10日內，向本院提出抗告狀。
因疫情而遲誤不變期間，得向法院聲請回復原狀。
中　　華　　民　　國　　111 　年　　6 　　月　　8 　　日
                                     書記官   涂文豪